

CONTACTO

3057067203

☐ Ingenieroedgar96@gmail.com

Ubicación: calle 74 sur # 38 A 20 Bogotá
Matricula Profesional: No 25227-358252
CND

IDIOMAS

Español Inglés



- Trabajo en equipo
- Comunicación
- · Capacidad de adaptación
- Creatividad
- Liderazgo
- Innovación
- Autonomía

INTERESES

- Lectura
- Cine
- Atletismo
- Arte
- Teatro y conciertos

Edgar Steven González Velasco

Profesional en Gestión de Procesos, Proyectos y Auditoria

PERFIL

Soy profesional de Ingeniería de Producción Industrial, especialista en gestión de proyectos, con más de 9 años de experiencia en el sector en gestión de procesos y desarrollo de proyectos manejando Arquitectura de procesos, Auditoria de Gestión, organización y gestión del cambio, estructura organizacional, reingeniería, planeación estratégica. Manejo de metodologías agiles (tanto metodología como programas) Análisis de datos, diseño de indicadores de gestión, ejecutar actividades de planeación estratégica, control, monitoreo, seguimiento, documentación de proyectos y metodologías de mejora, optimización de procesos en la implementación del SIG HSEQ. y seguridad de la información de acuerdo con la norma (ISO 27001:2015, ISO 9001:2015, ISO 14001:2015 e ISO 45001:2018, ITIL Versión 4, COBIT)

EXPERIENCIA PROFESIONAL

Profesional en Desarrollo Estratégico Abogados Asociados, Bogotá D.C | marzo 2024 - Actualidad

Tareas realizadas:

- Cumplir con los estándares de metodología de procesos internos y del cliente.
- Realizar a partir del análisis de información recopilada de la ejecución de los procesos proponiendo acciones de mejora.
- Garantizar que las documentaciones de los procesos se elaboren de una forma legible, clara, precisa, completa y sin ambigüedades.
- Acompañamiento continuo en la identificación y análisis de riesgos, evaluando tanto factores internos como externos que puedan amenazar los objetivos de la organización.
- Establecer acciones de control efectivas en colaboración con los responsables de áreas, asegurando que dichas acciones se integren adecuadamente en los procedimientos organizacionales.

Ingeniero de Procesos y Proyectos

Corporación Club el Nogal, Bogotá D.C agosto 2023- marzo 2024

Tareas realizadas:

- Proveer metodología según marcos ágiles y tradicionales para gestionar todo el ciclo de los proyectos, programas y portafolios que los agrupan además de las fases de factibilidad de las iniciativas y diseño, con el propósito de alinearlos a la gestión de los objetivos estratégicos de la corporación.
- Gestionar de manera transversal a la corporación los proyectos que generan la mejora en los procesos críticos de compañía que articulan de manera directa a la estrategia y diferencial en la cadena de valor.
- Ser un facilitador para las diferentes áreas de la compañía en la definición e implementación de los proyectos y procesos de transformación requieran o no desarrollo/integración en sistemas.
- Identificar y evaluar los diferentes riesgos que pueden afectar los objetivos estratégicos de la corporación, sean de tipo financiero, operacional, y de cumplimiento normativo.

Profesional en Automatización de Procesos & Proyectos PMO Ingeniería y Software, Bogotá D.C | 2020-2023

Tareas realizadas:

- Analizar, modelar y optimizar los procesos de la organización, mediante el levantamiento y diagramación del comportamiento de estos, proponiendo soluciones integrales, con el fin de contribuir a la optimización de procesos y ciclos de negocio.
- Levantar los procedimientos (mapeos) mediante la metodología BPM.
- Diseñar los diagramas de flujo bajo la metodología BPMN (BIZAGI)
- Analizar el As-Is del software y diseñar el To-Be de diferentes módulos de la compañía
- Liderar el área de implementación de proyectos, consolidando requerimientos de las diferentes áreas, resolviendo las necesidades de la empresa e incorporando estrategias en la organización.
- Analizar los resultados bajo indicadores (KPI)
- Establecer los planes necesarios para hacer diseño, rediseño y mejora continua de procesos dentro del sistema de gestión.
- Proponer los criterios de automatización inteligente de procesos de manera coherente.

PROGRAMAS

- · Excel, Power Point, Word
- Microsoft Teams
- Salesforce, Customer Center (BRM)
- SCA (Sistema de comisionamiento
- Alterno), Visio, Bizagi Modeler, SAP
- Project Systems (Gestión de Proyectos)
- Isolución 5.0

Competencias laborales de liderazgo, orientación al logro, capacidad de análisis de problemas, adaptabilidad al cambio, sentido de la urgencia, toma de decisiones, comunicación efectiva y trabajo en equipo.

Conocimiento de herramientas en Bizagi Modele, Visio, Project, SAP, Sales Force y Microsoft.

En metodologías agiles como Scrum, Six Sigma, Lean manufacturing, TOGAF, COBIT.

Ingeniero PMO, Procesos & Calidad Azteca Comunicaciones Colombia, Bogotá D.C | 2016-2020

Tareas realizadas:

- Analizar, documentar, optimizar y automatizar los procesos, de áreas específicas de la compañía, para contribuir con soluciones desde la óptica de mejoras/implementación de procesos que sean soportadas por soluciones tecnológicas.
- Revisar los procesos y documentos asociados a los cargos.
- Diseñar y asegurar la implementación de planes de trabajo.
- Automatizar procesos por medio de herramientas tecnológicas
- Formular estrategias y planes de evolución de arquitectura en concordancia con la arquitectura empresarial de la compañía.
- Establecer mecanismos y elementos de control al equipo de trabajo.
- Construir una visión transversal de negocio para impulsar la adopción de los procesos e identificar las correcciones y mejoras a las que haya lugar
- Establecer el mapa de ruta de implementación de los planes y estrategias de mejoramiento de procesos
- Realizar una comunicación fluida y asertiva con el cliente, para obtener la información necesaria para la documentación de los procesos para luego realizar su validación.
- Garantizar que las documentaciones de los procesos se elaboren de una forma legible, clara, precisa, completa y sin ambigüedades.

FORMACIÓN

Especialización en Gestión de Proyectos de Ingeniería1

Universidad Francisco José de Caldas, Bogotá D.C | 2019 – 2020

Ingeniero de Producción Industrial

Universidad Francisco José de Caldas, Bogotá D.C | 2008-2016

Scrum Master-Expert -Fundamentals

Scrum Study (IT Institute Colombia), Bogotá D.C | 2019

Auditor Internoll

(HSEQ) (ISO 9001:2015, ISO 14001:2015 e ISO 45001:2018 AP-PLUS COLOMBIA, Bogotá D.C